Inventaris van het archief van F.C. Gerretson [levensjaren 1884-1958], (1608) 1904-1958; familie Gerretson, 1816-1948
Nationaal Archief, Den Haag
- STUKKEN VAN ALGEMENE AARD
  - Correspondentie. Alfabetisch geordend., 1892-1958; div.nrs.; 204 omslagen
    - P, 504-510
      - Bestanddeel 3, 506
        H.W.J. Picard, 1933-1934.
        J.L. Pierson, 1928-1934.
        J.Th.M.F. Pieters, 1953.
        M. van der Plas, 1953-1957.
        A. Plasschaert, 1930-1933.
        P.J. Platteel en G. Platteel-Laseur, 1930-1956 en z.j.
      - Bestanddeel 4, 507
        C. Plokhooy, 1917-1949. +883
        A. van de Poel, 1929-1958.
        J.B.W. Polak, 1954-1958 en z.j.
        H. Polak, 7-3-1927.
        N.P. Polak, z.j.
        J. Th. Poldermans, 1947.
        M. van Poll, 1945-1948.
        G.J. van de Poll, 13-6-1958.
      - Bestanddeel 5, 508
        R. Pollema, 1947-1956 en z.j.
      - Bestanddeel 6, 509
        J.G.F. Polman, 1941-1950.
        C.A. Pompe, 12-4-1947.
        W.P.J. Pompe, 1935-1954 en z.j.
        Ch.W. Pont, 1934.
        M. Pos, 1944,1951.
        F.E. Posthuma, 23-1-1928.
        S. Posthuma, 1947-1955.
        n.n. Posthumus, 12-7-1937.
        C.B. Posthumus Meyjes, 1944.
        C.W. van der Pot, 1935-1947.
        G.Ch.L.M. Povel, 1942.
        J. Prins, 1948-1958 en z.j.
        H. Prins-Salomon, 1-2-1958.
      - Bestanddeel 7, 510
        G. Puchinger, 1942-1958 en z.j. met bijlagen.
    - Q, 513
      G.C. Quarles van Ufford, 1950-1952 en z.j.
      H.G.A. Quarles van Ufford, 1946-1950.
      J.E. de Quay, 1945-1946.
      G. Quispel, 1940.
    - R, 514-521
      - Bestanddeel 1, 514
        E. van Raalte, 1954-1956.
        J.A. Rademaker, 1950.
        F.L. Rambonnet, 1950-1956.
        H.M. van Randwijk, 1945-1950.
        H.G. Raven, 1947-1950 en z.j.
        W.J. van Reede van Oudshoorn, z.j.
        D.G. Rengers Hora Siccama, 1917-1955 en z.j.
        G.J. Renier, 1937-1950.
        A. Reyers, 1933, 1951.
      - Bestanddeel 2, 515
        J. Reyers, 1947-1958 en z.j.
      - Bestanddeel 3, 516
        I.H. Reynders, 1945-1948.
        F.R.H. Rhodius, 1951-1952.
        M. van Rhijn, 1936-1958 en z.j.
        J. Ridder, 27-8-1931.
        A. de Ridder, 1911, 1954.
        n.n. de Ridder, 31-3-1920.
        Q.A. de Ridder, 1938,1943.
        H. van Riel, 1950.
        J. Riemens en familieleden, 1904-1957 en z.j. LMD.
        R. Riphagen, 1914.
        P.J. Risseeuw, 4-4-1947.
        J.A. Rispens, 1912-1958.
        J. Ritsema van Eck, 1920-1933.
      - Bestanddeel 4, 517
        P.H. Ritter, 1906-1958 en z.j.
      - Bestanddeel 5, 518
        R.P.H. Ritter, 25-7-1946.
        W. Roëll, 1947-1958 en z.j.
        M.P. Roelofs-Meilink, 1944-1945.
        F. Roels, 31-10-1925.
        A. Roland Holst, 1935-1958. Met bijlagen.
        L.M. Rollin Couquerque, 1951-1958.
        K.A. Rombach, 1938-1942.
      - Bestanddeel 6, 519
        J.M. Romein, 1950-1954.
        C.P.M. Romme, 1946-1949. Met bijlagen.
      - Bestanddeel 7, 520
        M. Roorda, 4-2-1957.
        S. van Rooy, 1952-1955.
        J.M. Roosenschoon, 1939.
        C.P. van Rossem, 1905.
        L.H. Ruitenberg, 1958.
        A.A. van Ruler, 1945, 1950.
        G.M.G.H. Russel, 1949.
        A.J.C. Rüter, 1944.
        V.H. Rutgers, 1913, 1925.
        G.C. Rutteman, 1905-1913.
        P. Rutteman, 1931 en z.j.
      - Bestanddeel 8, 521
        G.A.M.J. Ruys de Beerenbrouck, 1950-1953 met bijlage.
        R.N. de Ruyter van Steveninck, 1952.
        K. van Rijckevorsel, 1951 met bijlage.
        C. Rijnsdorp, 1951, 1952.
    - S, 523-540
      - Bestanddeel 1, 523
        M. Sabbe, z.j.
        A. Salomons, 1908-1958 en z.j. Ook in het LMD.
      - Bestanddeel 2, 524
        C.G.S. Sandberg, 1916-1933 en z.j.
        R.S.S. Santoso, 1952-1953.
        A. Sasse van Ysselt, 4-6-1922.
        L.A.M. Sasse van Ysselt, 9-5-1932.
      - Bestanddeel 3, 525
        A.F. de Savornin Lohman, 1913-1924 en z.j.
      - Bestanddeel 4, 526
        B.C. de Savornin Lohman, 1915-1946 en z.j.
        Zijn vrouw C. de Savornin Lohman-Schwartz en hun kinderen, 1931-1954 en z.j.
      - Bestanddeel 5, 527
        Inv. nr 527 en 887: W. de Savornin Lohman, 1949-1957 en z.j.
      - Bestanddeel 6, 528
        S. de Savornin Lohman-Schwartz, 1931-1955 en z.j
        W.H. de Savornin Lohman, 1942-1946.
        W.A. de Savornin Lohman, 1925-1926.
        J. de Savornin Lohman, 1925-1937.
      - Bestanddeel 7, 529
        C. Scharten, 1913.
        A. van Schelven, 1947-1951.
        A.A. van Schelven, 1926-1952 en z.j.
        M.G. Schenk, 1931-1948.
        W. Schermerhorn, 1945.
        A. Schiebergen, 1944.
        J. Schilthuis, 1933-1934.
      - Bestanddeel 8, 530
        J.J.R. Schmall, 1941-1958 en z.j.
      - Bestanddeel 9, 531
        F. Schmidt Degener, 1902-1908 en z.j.
        H. Schmidt Degener, 1945-1948 en z.j.
        R.J.C.M. Schneemann, 1942-1949.
        G.D. Scholte, 1953 en z.j.
        L.W.G. Scholten, 1935, 1946.
        A.F. Schouten, 8-12-1946.
        H.J. Schouten, 2-7-1930.
        J. Schouten, 1933-1951 en z.j.
        A. Schram, 1947-1951.
      - Bestanddeel 10, 532
        B. Schrieke, 1943.
        C. Scröder, 1916 en z.j.
        M. Schröder, 1944.
        S. Schröder-Coolsma, 9-2-1948.
        S. Schröder, 1939-1958 en z.j.
        E. Schwab, 20-5-1937.
        J. Seckel, 1905 en z.j.
        J. van Severen, 1927-1931 en z.j.
        J. Siedenburg, 1954-1958.
        n.n. Sillevis Smit, z.j.
        L. Simons, 1915-1916 en z.j.
        n.n. Six, 1916-1921.
        J. Slauerhoff, 1930 en z.j.
      - Bestanddeel 11, 533
        J.G. Sleeswijk, 1915-1932.
        B.W.T. van Slobbe, 1932, 1952.
        C. Slootmans, 1933.
        J.R. Slotemaker de Bruïne. 1932, 1935.
        M. van de Sluys, 23-5-1947.
        A. Smit, 1920-1921.
        C. Smit, 1952.
        H.J. Smit, 1941-1957 en z.j.
        J. Smit, 9-3-1954.
        W.A.P. Smit, 1933-1956 en z.j.
        H.H. Smit-Ruitman, z.j.
      - Bestanddeel 12, 534
        H. Smitskamp, 1946-1955.
        Z.W. Sneller, 1923-1947 en z.j.
        J.R. Snoeck Henkemans, 1914-1918.
        C. Snouck Hugronje-Oort, 1938-1939.
        C.J. Snijders, 1932-1933.
        J.L. van Soest en J. van Soest-Wijtman, 1950-1954. Met bijlagen.
        F.C.W.J.P. Soeters, 1933-1934 en z.j.
        P. Soeters, 1937-1958.
        Overige familieleden Soeters, 1891-1937 en z.j.
      - Bestanddeel 13, 535
        J. Somer, 1933-1953.
        J.M. Somer, 1930-1958. Met bijlagen.
      - Bestanddeel 14, 536
        J.A. Spincemaille, 1921-1931.
        J.J. Staal, 1-6-1913.
        F. Stapel, 1941-1951.
        J. Steur, 1935-1956 en z.j.
        R. Steinmetz, 1949-1955.
        S.M. Steinmetz, 1911-1917 en z.j.
        S. Stokman o.f.m., 1933-1946 en z.j.
      - Bestanddeel 15, 537
        A. Stolk, 1948-1950.
        A.A.H. Stolk, 1939,1946.
        Th.J. Stomps, 1948-1955.
        C.P. van Strien, 1942-1944.
        G. Stuiveling, 1947, 1955.
        L.C. Suttorp, 1939 en z.j.
      - Bestanddeel 16, 538
        J.Ph. Suyling, 1924-1958 en z.j.
      - Bestanddeel 17, 539
      - Bestanddeel 18, 540
        J.M. Swart, 1931-1938
    - T, 542-544
      - Bestanddeel 1, 542
        A.L. Taignart, 4-4- 1957.
        A. Talma, 1914 en z.j.
        G. Teding van Berkhout, 1931.
        M.A. Tellegen, 13-4-1948.
        N.B. Tenhaeff, 1916-1934.
        H. Terpstra, 1943.
        J. den Tex, 1952-1958.
        J.A. Thiel, 1947.
        M. Thieme, 1954.
        J.J. Thomson, 1911.
        J.R. Thorbecke, 1921, 1944.
        G.L. Tichelman, 18-11-1956.
      - Bestanddeel 2, 543
        H.W. Tilanus, 1925-1956.
      - Bestanddeel 3, 544
        J. van Tilburg, 1954 en z.j.
        F. Timmermans, 24-3-1916.
        C. Tokkens, 1913.
        J.H. Toorop, 1923.
        C.L. Torley Duwel, 1914-1918.
        F.V. Toussaint van Boelaere, 1909-1935 en z.j.
        M.W.F. Treub, 1918-1924.
    - U, 545
      J.W. Ubbink, 1941-1942.
      B.J. Udink, z.j.
      G.J. Uit den Bogaard, 1951-1953 en z.j.
      M. Th. Uit den Bogaard, 29-7-1946.
      E.C. Uilders, 1939, 1940.
      S. Ulfers, 1905-1917 en z.j.
      G.L. Uljée, 26-6-1932.
      J.M. den Uyl, 1947.
      M. Uyldert, 1910-1915.
      M. Uytenhoudt, 6-5-1920.
      H. Uyttenboogaard, 21-8-1950.
    - V, 547-558
      - Bestanddeel 1, 547
        H.W. van der Vaart Smit, 2-1955.
        J.H. Valckenier Kips, 1911-1932.
      - Bestanddeel 2, 548
        H.M.A. van der Valk, 1942.
        J. van der Valk, 1911-1917.
        P. Valkhoff, 16-9-1938.
        M.P.C. Valther, 25-8-1928.
        E. van der Veen, 14-12-1953.
        A.J. Veenendaal, 1955.
        G.J. van der Veen, 6-8-1934.
        R. van Veen, 1913-1926 en z.j.
      - Bestanddeel 3, 549
        L.G.J. Verberne, 1935-1953 en z.j.
        W.J. Verdenius, 23-12-1957.
        J.A.H. Verhagen, 6-8-1950.
        A. Verheyen, 1957.
        B. Verhoeven, 2-9-1946.
        E. Verviers, 1933-1934.
      - Bestanddeel 4, 550
        A. Verwey, 1905-1935 en z.j.
      - Bestanddeel 5, 551
        Mea Mees-Verwey, 1925-1956 en z.j.
      - Bestanddeel 6, 552
        J.W.H. Verzijl, 1936-1958.
      - Bestanddeel 7, 553
        A. van Vessem, 1915-1958 en z.j.
        F. van Vessem, 1945-1947.
      - Bestanddeel 8, 554
        H. Visscher, 3-11-1930
        Chr.H. Visser, 1-12-1956.
        J. Th. de Visser, 1917-1928.
        P.W. Visser, z.j.
        G. Vixseboxse, 1951-1958 en z.j.
        G.J. Vlieghe, 1954.
        C.R. van Vloten, 1956.
        G. van Vloten, 1944-1954.
      - Bestanddeel 9, 555
        E. van der Vlugt, 1947-1952. Met losgeraakte bijlagen.
      - Bestanddeel 10, 556
        W. van der Vlugt, 15-1-1912.
        J. Voerman, 1948-1956.
        G.A.M. Vogelaar, 10-8-1957.
        W.Th. Vogelaar, 1944-1958.
        A. Vogelsang, 17-3-1917.
        n.n. Vogelsang, 6-9-1925.
        D.H.Th. Vollenhoven, 1923, 1946.
        C.W. Vollgraff, 1927-1956.
        P.G. Vonk, 1947-1954 en z.j.
        G.A.A. de Voogd, 1944.
        W.N. de Voogd, z.j.
        C.G.N. de Vooys, 1911-1950.
      - Bestanddeel 11, 557
        H. Vos, 1921-1933 en z.j.
        W.L. de Vos van Steenwijk, 1929-1946.
        W.C.A. van Vreedenburch, 1913-1925.
        n.n. de Vreese, 1920.
        W. de Vreese-van de Poll, 1938.
        C.W. de Vries, 1927-1958 en z.j.
        G. de Vries, 1948-1950.
        J. de Vries, 1942.
        V. van Vriesland, 9-2-1949.
        M.J.A. de Vrijer, 7-4-1938.
      - Bestanddeel 12, 558
        L. van Vuuren, 1930-1950 en z.j.
    - W, 561-568
      - Bestanddeel 1, 561
        D. de Waal, 7-3-1938.
        J.H. de Waal Malefyt, 2-1-1914.
        L. van der Waals, 1910-1911.
        H.A. Wage, 1957.
        H. van Wageningh, 6-2-1930.
        M. Wagenvoort,jr., 19-2-1914.
        H. Wagenvoort, 1913-1954.
        H.C.C. Wagner, 1952-1957.
      - Bestanddeel 2, 562
        S.L. van der Wal, 1934-1954.
        G.E. van Walsum, 1937-1941.
        D.J. Wansink, 28-10-1925.
        n.n. Warmenhoven, 1913.
        J.H. van Waveren, 1934-1952.
        J.F. van Wel, 1914.
        Th. van Welderen Rengers, 9-3-1927.
      - Bestanddeel 3, 563
        Ch.I.J.M. Welter, 1945-1958 en z.j. Met bij­lagen.
      - Bestanddeel 4, 564
        E.A. van Wely, 1927-1931.
        W.C. Wendelaar, 1954-1958.
        J.W.F. Weremeus Buning, 1933-1934.
        G.J. Weremeus Buning-Consink, z.j.
        J.J. Westendorp-Boerma, 1945-1958.
        W.M. Wesreman, 1945.
        H. Westra, 1932-1942 en z.j. met losse bijlagen.
      - Bestanddeel 5, 565
        F.H. van de Wetering, 1948-1957 en z.j. Met bijla­gen.
      - Bestanddeel 6, 566
        H.J.M. Weve, 1944, 1954.
        G.A.Ph. Weijer, 1938-1957 en z.j. met losse bijlagen.
      - Bestanddeel 7, 567
        F. Wichert, 1915-1921 en z.j.
        E. Wichman, 1923,1925.
        W.J. Wieringa, 1957.
        H.B. Wigersma, 1955-1956.
        J. Wille, 1937-1947.
        B.H. Wind, 1956.
        H.G. Winkelman, 1947-1952 en z.j.
        P.J. van Winter, 1938-1958.
      - Bestanddeel 8, 568
        J. de With, 1942-1944.
        H. Witlox, 1956.
        J. Witlox, 1931-1949.
        A. de Witte o.p., 1939.
        n.n. Wittert van Hoogland en Emiclaer, 1951-1952.
        J.G. Woelderink, 7-8-1944.
        A.G.H. van Woerden, 6-10-1933.
        P.C. van der Wolk, 21-6-1921.
        C. van 't Woudt, 26-7-1935.
        S. Wouters, 20-8-1945.
        H.C.A. van der Wijck, 1905.
        V. Wijtman, 19-9-1938.
    - Z, 571-573
      - Bestanddeel 1, 571
        W.Ph.M. Zaal, 23-6-1958.
        J. Zaaijer, 1930-1933.
        P. Zandt, 1948-1953.
        A. Zeegers, 1951-1956. Met bijlagen.
        E.J. Zeegers, 27-7-1957.
        J.W. Zegers, 13-7-1913.
        W.A. Zeydner, 1909-1957.
        A.R. Zimmerman, 1913, 1918.
      - Bestanddeel 2, 572
        J. de Zwaan, 1925-1957 en z.j.
      - Bestanddeel 3, 573
        J. Zwart, 1937-1958 en z.j.
        J.G.A. van Zijst, 1-11-1933.
  - Supplement van de correspondentie. Op letter geordend. Nog niet geïndexeerd., z.d.; 2307; .. omslagen
- STUKKEN BETREFFENDE AFZONDERLIJKE ONDERWERPEN
  - Stukken betreffende zijn persoonlijk leven, A
    - Rapporten en schriften uit zijn lagere- en middelbare schooltijd., 1891-1900; 582; 1 omslag
    - Stukken betreffende zijn militaire dienst en zijn mobilisatie tijdens de Eerste Wereldoorlog., 1901-1916 en z.j.; 591; 1 omslag
      Niet raadpleegbaar
    - Dagboekaantekeningen., 1903-1907 en z.j.; 587; 3 stukken
    - Stukken betreffende zijn studie aan het Institut de Sociologie Solvay te Brussel., 1907-1911; 592; 1 omslag
    - Correspondentie naar aanleiding van zijn sollicitatie naar de post van bibliothecaris van de gemeentebibliotheek in Rotterdam en naar een hoogleraarschap aan de Rijksuniversiteit Utrecht. (contr.), 1913-1917; 590; 4 stukken
    - Stukken betreffende een plan tot aankoop van een plantage op St. Eustatius., 1914-1915; 321; 1 omslag
    - Stukken betreffende zijn promotie aan de universiteit te Heidelberg., 1916-1918; 593; 1 omslag
      Zie voor zijn dissertatie de inventarisnummersr 292-295, pag. 64.
    - Stukken betreffende zijn particuliere eigendommen en financiën. 1905-1958
      - Ingekomen rekeningen voor contributie van diverse verenigingen op cultureel gebied. Met bijbehorende correspondentie., [1905]-1951 en z.j.; 2210; 1 omslag
      - Stukken betreffende zijn aandeelhouderschap van de "VEVEO" NV en de maatschappij tot voortzetting van de VEVEO's Olie- en Vernisfabriek NV., 1918-1923; 610; 1 omslag
      - Ingekomen rekeningen-courant van de bank Cramerus, Junghuhn en Van Tienhoven met correspondentie over zijn effectenbezit., 1919-1942 enz.j.; 616; 1 omslag
      - Ingekomen rekeningen van boekhandels en drukkerijen., 1919-1957; 627; 1 omslag
      - Stukken betreffende zijn belastingaangelegenheden., 1919-1958; 619; 1 omslag
      - Onderhandse akte van schuldbekentenis van F.C. Gerretson aan zijn vader., 1923; 2098; 1 stuk
      - Verklaring van borgstelling van F.C. Gerretson ten behoeve van de Utrechtsche Hypotheekbank voor P.H. Ritter. Met bijlage., 1926-1927; 2297; 2 stukken
      - Stukken betreffende de koop van het pand St. Janskerkhof 11 te Utrecht. Met retroacta vanaf 1797., 1927; 620, 937; 1 omslag
        - Bestanddeel 1, 620
        - Bestanddeel 2, 937
      - Stukken betreffende de verwerving en uitbreiding van het landgoed "De Koekenberg" te Epe. Met retroacta vanaf 1888., 1927-1929; 621; 1 omslag
      - Stukken betreffende verbouwingen en de verhuur van het landgoed De Koekenberg en de verpachting van de daarbijbehorende boerderij., 1927-1950; 622-623; 1 omslag
        - Bestanddeel 1, 622
        - Bestanddeel 2, 623
      - Akten en nota's betreffende "De Familiestichting Gerretson", opgericht voor het onderhoud van de grafsteden van de familie en onderstand aan hulpbehoevende afstammelingen., 1927-1952; 625; 1 omslag
      - Stukken betreffende de onroerend-goed-maatschappij de N.V. Janskerkhof, opgericht om zijn huizen te financieren en te beheren., 1927-1954; 2299; 1 omslag
      - Ingekomen stukken van een aannemer betreffende de verbouwing van zijn woning aan het St. Janskerkhof., 1940-1942; 2303; 1 omslag
      - Huishoudkasboeken en financiële aantekeningen, 1950,1956, 1958 en z.j.; 626, 629; 1 omslag
        - Bestanddeel 1, 626
        - Bestanddeel 2, 629
      - Stukken betreffende "De Stichting Doorwerth", "De Stichting Vrijland" en "De Stichting Holtland" tot instandhouding van landgoed en natuurschoon, medeopgericht door F.C. Gerretson., 1925-1951; 926; 1 omslag
      - Correspondentie met bibliotheken over teruggave van geleende boeken., 1927-1950 en z.j.; 649; 1 omslag
      - Correspondentie betreffende zijn echtscheiding van C.E. van Daalen en de zorg voor zijn kinderen., [1927], 1945; 2144; 3 stukken
      - Stukken betreffende zijn echtscheiding en de daaraan verbonden financiële gevolgen., 1927-1939; 606; 1 omslag
        Gesloten voor raadpleging tot het jaar 2008.
      - Stukken betreffende de afwikkeling van de nalatenschap van B.J. Gerretson en A.G. van den Heuvel., 1930-1939; 607; 1 omslag
      - Stukken betreffende het onderhoud van zijn kinderen., 1931-1943; 632; 1 omslag
      - Stukken betreffende de afwikkeling van financiële zaken na het overlijden van zijn ouders., 1931-1952; 2211; 1 omslag
      - Oprichtingsakte van de mede door hem opgerichte, stichting: de "Van Deventerstichting" ter belangenbehartiging van de afstammelingen van J.C. van Deventer. Met correspondentie., 1932; 624; 3 stukken
      - Stukken betreffende het tegen hem door R. Groeninx van Zoelen wegens vorderingen gevoerde proces., 1931-1938; 732, 2245; 1 pak
        - Bestanddeel 1, 732
        - Bestanddeel 2, 2245
      - Verzen van zijn dochter Puck C.W.C.E. Gerretson, met correcties van F.C. Gerretson., 1942-1944 en z.j.; 124; 1 omslag
      - Ingekomen brieven en kranteartikelen naar aanleiding van zijn 60ste, 65ste, 70ste en 72ste verjaardag., 1944-1956; div.nrs.; 1 pak
        - Bestanddeel 1, 634
        - Bestanddeel 2, 636
        - Bestanddeel 3, 2294
      - Stukken betreffende zijn bemiddeling ten behoeve van wegens collaboratie verdachte en vervolgde kennissen., 1945-1958; 855; 1 omslag
      - Stukken betreffende giften aan kerkelijke en charitatieve instellingen., 1947-1958; 872; 1 omslag
      - Correspondentie met enkele instrumentenhandelaren over zijn gehoorapparaat., 1936-1958 en z.j.; 2208; 1 omslag
      - Correspondentie naar aanleiding van een hem overkomen verkeersongeval., 1951; 635; 1 omslag
      - Aantekeningen betreffende zijn correspondentie en administratie., 1957-1958; 2168; 1 deel
      - Knipsels voor schimmenspelen., z.j.; 584; 1 omslag
      - Plakboek met illustraties., z.j.; 585; 1 deel
      - Tekeningen, vermoedelijk van F.C. Gerretson., z.j.; 319; 1 omslag
      - Losse familiefoto's., z.j.; 577; 1 omslag
      - Fotoalbums., z.j.; 579-580; 3 delen
        - Bestanddeel 1, 579
        - Bestanddeel 2, 580
      - Overzichten van zijn boekenbezit en van zijn archief., 1957-1958 en z.j.; 2284; 2 delen, 5 stukken
      - Genealogische aantekeningen over de familie Gerretson., z.j.; 646; 3 stukken
      - Adresboeken., z.j.; 639, 2168; 4 delen
        - Bestanddeel 1, 639
        - Bestanddeel 2, 2168
      - Aantekeningen betreffende zijn nalatenschap., z.j.; 641; 2 stukken
        Een stuk is een fotokopie
      - Notitie van F.C. Gerretson, bestemd voor zijn zoon Frits over de verhouding van kerk en staat., z.j.; 2121; 1 stuk
  - Stukken betreffende zijn openbare leven, B
    - FUNCTIES, I
      - Ambtenaar ministerie van Koloniën 1913-1917, 1
        - Stukken betreffende zijn dienstverband., 1913-1917; 2040; 1 omslag
        - Stukken betreffende het wetsontwerp tot hervorming van het bestuur in Nederlandsch-Indië., 1914; 660; 3 delen, 1 band
        - Nota over de wijziging van de Nederlands-Indische mijnwetgeving met Kamerstukken., 1915 en z.j.; 652; 1 omslag
      - Directiesecretaris Bataafsche Petroleum Maatschappij 1917-1925, 2
        - Stukken betreffende een reis van F.C. Gerretson en B.C. de Jonge voor de Bataafsche Petroleum Maatschappij naar de Verenigde Staten en naar het Verre Oosten., 1919; div.nrs.
          - Reisverslagen van B.C. de Jonge, met aanbiedingsbrieven aan H. Colijn. Afschriften.[1919], 654; 1 omslag
          - Foto's, reisgidsen en reisprogramma.[1919], 600; 1 pak
          - Dagboekaantekeningen van F.C. Gerretson, bijgehouden tijdens deze reis.[1919], 594; 1 omslag
        - Stukken betreffende het Djambi-project, een oliewinningsproject in Nederlands-Indië., 1921-1923; 669; 1 omslag
        - Kranteartikelen over het zilveren jubileum van H.W.A. Deterding als directeur van de Bataafsche Petroleum Maatschappij., 1921; 333; 1 omslag
        - Brieven inzake financiële steun door B.C. de Jonge ter afdoening van schulden van J. Fabius. Minuten., 1922-1923; 363; 5 stukken.
        - Ingekomen documentatie betreffende ondernemingen in Nederlands-Indië., 1923-1924 en z.j.; 663; 4 stukken
      - Directeur van het familiebedrijf Gerretson en Co. 1925-1934, 3
        - (Concept)notulen van vennoten- en aandeelhoudersvergaderingen van Gerretson en Co. Met bijlagen., 1924, 1932-1934.; 2206; 1 deel,1 omslag.
          Incompleet.
        - Jaarrekeningen van het bedrijf, en van de met "Gerretson en Co" gelieerde firma's "Delfland" NV, van de Rotterdamsche Verfhandel en de "Eerste Nederlandse Oliehandel" (ENO). Concepten., 1926-1939; 614; 1 omslag
          Incompleet
        - Kasboeken en journalen., 1933-1934; 613; 3 banden
        - Grootboek van het bedrijf., 1930-1935; 612; 1 band
        - Contracten en ontwerpovereenkomsten., 1918-1924; 608; 1 omslag
        - Ingekomen condoleancebrieven van zakenrelaties naar aanleiding van het overlijden van Sierk Gerretson., 1924; 2203; 1 omslag
        - Stukken betreffende de afwikkeling van de nagelaten schulden van Sierk Gerretson., 1924-1930 en z.j.; 611; 1 omslag
        - Correspondentie met P. Rutteman, vennoot in de door F.C. Gerretson voortgezette firma "Gerretson en Co". Met bijlagen., 1924-1936 en z.j.; 2207; 1 omslag
        - Stukken betreffende het beheer van effecten door de Utrechtsche Provinciebank in opdracht van de aan "Gerretson en Co" gelieerde firma "De Rotterdamsche Verfhandel"., 1928-1932; 2296; 1 omslag
        - Correspondentie met H.J. Dijkman, directeur van de aan "Gerretson en Co" gelieerde firma N.V. Olie- en Lakfabriek "Delfland" en de uiteindelijke verkoop van "Gerretson en Co" aan de N.V."Delfland". Met bijlagen., 1931-1934 en z.j.; 609; 1 omslag
        - Register van uitgeschreven aandelen van de Commanditaire Vennootschap Gerretson en Co., 1934; 615; 1 deel
        - Correspondentie tussen "Gerretson en Co" en het bankbedrijf R. Mees en Zn., 1934-1939 en z.j.; 2205; 1 omslag
      - Hoogleraar Rijksuniversiteit Utrecht 1925-1954, 4
        - -dienstverband-
          - Stukken betreffende het diner, gegeven ter gelegenheid van zijn benoeming tot hoogleraar., 1925; 2301; 3 stukken
          - Stukken betreffende zijn dienstverband, zijn honorarium en zijn pensioenregeling., 1937-1956; 759, 2132; 1 omslag
            - Bestanddeel 1, 759
            - Bestanddeel 2, 2132
          - Correspondentie betreffende zijn benoeming tot buitengewoon hoogleraar in de constitutionele geschiedenis van het Koninkrijk in Europa en overzee. Met bijlagen., 1939; 771; 1 omslag
          - Stukken betreffende zijn 25-jarig hoogleraarschap., 1950; 637, 2213; 1 omslag
            - Bestanddeel 1, 637
            - Bestanddeel 2, 2213
          - Stukken betreffende zijn aftreden als hoogleraar., 1954; 775; 1 pak
        - -organisatie universiteit en faculteit-
          Zie voor de oprichting van het Fonds voor Indologische Studiën en van de Indologische faculteit inventarisnr. 757, pag 36.